# 急求助：委托借款应该放在短期/长期借款还是其他应付款还是其他流动负债？

提问人：蜗牛 ← 飞 时间：2012-11-14 13:38:02
资金拆入方可以根据贷款期限计入短期/长期借款； 资金拆去方做一项应收债权，计入其他流动资产/其他非流动资产

回答人：chenyiwei
赞同此观点。

提问人：dreamerealist 时间：2012-11-14 05:46:41
关联公司通过银行委托贷款给本公司，本公司应将该借款放在资产负债表哪个项目？ 短期/长期借款，还是其他应付款，还是其他项目？
实在找不到答案，求解答或探讨。
同时，关联公司借出该款项，应放在哪个科目？其他应收款？？

回答人：chenyiwei
回复 dreamerealist 的帖子
借入方应作为短期借款或长期借款核算。
委托贷款的性质在《贷款通则》中就已有明确规定，即“指由政府部门、企事业单位及个人等委托人提供资金，由贷款人（即受托人）根据委托人确定的贷款对象、用途、金额、期限、利率等代为发放、监督使用并协助收回的贷款。贷款人（受托人）只收取手续费，不承担贷款风险”。从这一定义即可看出：银行在这一过程中更多地是起到一个中间人的作用，仅就其提供的居间服务收取手续费，而不实际承担交易的后果。

提问人：lxch119 时间：2012-11-15 13:33:45
回复 dreamerealist 的帖子
根据交易实质来判断。
实质上就是借款，只不过你没有通过银行借款，而是关联公司委托银行贷款给你。

回答人：chenyiwei
赞同此观点。

提问人：dreamerealist 时间：2014-01-14 21:43:18
会计准则附录提到长/短期借款核算的是向金融机构借入的款项。如此看来长/短期借款属于金融负债。
但委托贷款，本质上并不是向银行借款，计入长/短期借款的会计逻辑在哪里,我想不通。
求陈版主讨论或解答

回答人：chenyiwei
实际操作中也有例外的。委托贷款也可以算作通过金融机构所提供的中间业务服务借入的款项。

提问人：dvgling 时间：2016-03-27 23:43:19
陈老师，如果不是通过委托贷款的，关联方之间直接签署借款协议的，比如从母公司借入一笔 5 年的借款，该计入什么科目核算呢？
不知道是不是要记入长期应付款，难道还要折现？计提的利息计入什么科目呢？

回答人：chenyiwei
也可以在长期借款核算，计提的利息按借款费用准则确定是资本化还是费用化。费用化的利息计入财务费用。

提问人：dvgling 时间：2016-03-28 23:01:15
陈老师，还想问下：从关联方借入的一笔 5 年期借款，到期一次性还本付息。如果放入长期应付款，需要折现，本金 95 加利息 5 原值合计是 100 ， 一起折现后 90 ，融资费用 10 。但是借款到账的时候，银行存款就是计入了本金的金额 95 。现在不知道折现后 如何做分录，求救~

回答人：chenyiwei
借：银行存款 95 ，借：未确认融资费用 10 ，贷：长期应付款 100 ，贷：资本公积 5